Inventaris van het archief van de Centrale Commissie voor Georganiseerd Overleg in Ambtenarenzaken, 1920-1989
Nationaal Archief, Den Haag
- Centrale Commissie voor Georganiseerd Overleg in Ambtenarenzaken, 1920-1989, A.
  - Organisatie en Taakuitvoering, A.2
    - Stukken betreffende het verstrekken van advies aan de minister van Binnenlandse Zaken inzake alle aangelegenheden van algemeen belang voor de rechtstoestand van ambtenaren met inbegrip van de algemene regels volgens welke het personeelsbeleid wordt gevoerd, alsmede over de organisatie van de C
      - Z 1136 CAO's in Nederland; 1988 1989, 1038
      - Z 1136 CAO's in Nederland; 1989 1989, 1039; pak
      - Z 1136A Arbeidsvoorwaarden- en werkgelegenheidsbeleid bij de overheid in 19861985-1986, 1040; pak
      - Z 1136A Arbeidsvoorwaarden- en werkgelegenheidsbeleid bij de overheid in 1986 1986-1987, 1041; pak
      - Z 1136B Arbeidsvoorwaarden- en werkgelegenheidsbeleid bij de overheid in 1987 en 1988 1986, 1042; pak
      - Z 1136B Arbeidsvoorwaarden- en werkgelegenheidsbeleid bij de overheid in 1987 en 1988 1987, 1043; pak
      - Z 1136B Arbeidsvoorwaarden- en werkgelegenheidsbeleid bij de overheid in 1987 en 1988 1987, 1044; pak
      - Z 1136B Arbeidsvoorwaarden- en werkgelegenheidsbeleid bij de overheid in 1987 en 1988 1987, 1045; pak
      - Z 1136B Arbeidsvoorwaarden- en werkgelegenheidsbeleid bij de overheid in 1987 en 1988 1988, 1046; pak
      - Z 1136C Arbeidsvoorwaarden- en werkgelegenheidsbeleid bij de overheid in 1989 1987-1988, 1047; pak
      - Z 1136C Arbeidsvoorwaarden- en werkgelegenheidsbeleid bij de overheid in 1989 1988-1989, 1048; pak
      - Z 1136C Arbeidsvoorwaarden- en werkgelegenheidsbeleid bij de overheid in 1989 1989, 1049; pak
      - Z 1136C Evaluatie arbeidsvoorwaardenoverleg 1989 (evaluatie protocol) 1988-1989, 1050; pak
      - Z 1136C Sectoroverleg Rijkspersoneel (SOR) 1989, 1051; pak
      - Z 1136D Arbeidsvoorwaarden- en werkgelegenheidsbeleid bij de overheid in 1990 1989, 1052; pak
      - Z 1136D Sectoroverleg Rijkspersoneel (SOR) 1989, 1053
      - Z 1140, 1054
      - Z 1144, 1055
      - Z 1145, 1056
      - Z 1147, 1057; pak
      - Z 1149, 1058
      - Z 1151, 1059
      - Z 1152, 1060
      - Z 1153 1984-1985, 1061; pak
      - Z 1153 1986-1987, 1062; pak
      - Z 1153 1987, 1063; pak
      - Z 1153 1988-1989, 1064; pak
      - Z 1157 1987-1988, 1065; pak
      - Z 1157 1988-1989, 1066; pak
      - Z 1158, 1067
      - Z 1162, 1068
    - Stukken betreffende het voeren van informeel overleg tussen de vertegenwoordigers van de centrales van overheidspersoneel in de Centrale Commissie voor Georganiseerd Overleg in ambtenarenzaken inzake alle aangelegenheden van algemeen belang voor de rechtstoestand van ambtenaren met inbegrip van de algemene regels volgens welke het personeelsbeleid wordt gevoerd alsmede over de organisatie van de genoemde commissie, 1959-1988; 1069-1168; 100 omslagen
      Geordend op volgnummer, voorafgegaan door de letters IZ, voor de zaaksgewijze onsluiting zie de alfabetische trefwoordenlijst op bijlage IV. Zie ook inv.nrs. 100-119 en 191-199.
      - IZ 5, 1069
      - IZ 7, 1070
      - IZ 9, 1071
      - IZ 10, 1072
      - IZ 12, 1073
      - IZ 14, 1074
      - IZ 16, 1075
      - IZ 18, 1076
      - IZ 20, 1077
      - IZ 21, 1078
      - IZ 22, 1079
      - IZ 23, 1080
      - IZ 25, 1081
      - IZ 27, 1082
      - IZ 28, 1083
      - IZ 32, 1084
      - IZ 33, 1085
      - IZ 34, 1086
      - IZ 36, 1087
      - IZ 40, 1088
      - IZ 42, 1089
      - IZ 43, 1090
      - IZ 45, 1091
      - IZ 47, 1092
      - IZ 48, 1093
      - IZ 49, 1094
      - IZ 50, 1095
      - IZ 51, 1096
      - IZ 53, 1097
      - IZ 55, 1098
      - IZ 58, 1099
      - IZ 59, 1100
      - IZ 67, 1101
      - IZ 68, 1102
      - IZ 71, 1103
      - IZ 72, 1104
      - IZ 74, 1105
      - IZ 76, 1106
      - IZ 80, 1107
      - IZ 85, 1108
      - IZ 89, 1109
      - IZ 91, 1110
      - IZ 92, 1111
      - IZ 94, 1112
      - IZ 95, 1113
      - IZ 96, 1114
      - IZ 97, 1115
      - IZ 98, 1116
      - IZ 101, 1117
      - IZ 102, 1118
      - IZ 103, 1119
      - IZ 105, 1120
      - IZ 108, 1121
      - IZ 109, 1122
      - IZ 110, 1123
      - IZ 111, 1124
      - IZ 119, 1125
      - IZ 120, 1126
      - IZ 123, 1127
      - IZ 126, 1128
      - IZ 128, 1129
      - IZ 129, 1130
      - IZ 139, 1131
      - IZ 144, 1132
      - IZ 147, 1133
      - IZ 148, 1134
      - IZ 153, 1135
      - IZ 159, 1136
      - IZ 161, 1137
      - IZ 163, 1138
      - IZ 166, 1139
      - IZ 169, 1140
      - IZ 178, 1141
      - IZ 184, 1142
      - IZ 185, 1143
      - IZ 187, 1144
      - IZ 189, 1145
      - IZ 190, 1146
      - IZ 191, 1147
      - IZ 194, 1148
      - IZ 197, 1149
      - IZ 205, 1150
      - IZ 211, 1151
      - IZ 215, 1152
      - IZ 218, 1153
      - IZ 225, 1154
      - IZ 228, 1155
      - IZ 230, 1156
      - IZ 235, 1157
      - IZ 241, 1158
      - IZ 242, 1159
      - IZ 247, 1160
      - IZ 254, 1161
      - IZ 257, 1162
      - IZ 261, 1163
      - IZ 262, 1164
      - IZ 270, 1165
      - IZ 281, 1166
      - IZ 282, 1167
      - IZ 287, 1168
  - Commissies en werkgroepen, A.3
    - Subcommissie voor de Herziening van het Reisbesluit van de Centrale Commissie voor Georganiseerd Overleg in ambtenarenzaken, 1951-1958; 1169-1171; 3 pakken
      - Algemeen 1951-1952, 1169
      - Algemeen 1953-1954, 1170
      - Notulen van vergaderingen 1953-1958, 1171
    - Subcommissie ter Bestudering van de Lonen en Vaklieden van de Centrale Commissie voor Georganiseerd Overleg in ambtenarenzaken, 1952-1953; 1172; 1 omslag
    - Subcommissie Herziening Algemeen Rijksambtenarenreglement en Arbeidsovereenkomstenbesluit van de Centrale Commissie voor Georganiseerd Overleg in ambtenarenzaken, 1953-1954; 1173; 1 omslag
    - Subcommissie Gemeenteclassificatie van de Centrale Commissie voor Georganiseerd Overleg in ambtenarenzaken, 1953-1955; 1174; 1 omslag
    - Subcommissie Reorganisatie Georganiseerd Overleg van de Centrale Commissie voor Georganiseerd Overleg in ambtenarenzaken, 1953-1955; 1175; 1 omslag
    - Werkgroep Algemene Financiële Rechtsbijstand van de Centrale Commissie voor Georganiseerd Overleg in ambtenarenzaken, 1955-1977; 1176-1179; 4 pakken
      - 1955-1959, 1176
      - 1960-1964, 1177
      - 1965-1971, 1178
      - 1972-1977, 1179
    - Werkgroep Overige Algemene Rechtsbijstand van de Centrale Commissie voor Georganiseerd Overleg in ambtenarenzaken, 1955-1981; 1180-1188; 9 pakken
      - 1955-1960, 1180
      - 1961-1965, 1181
      - 1966-1970, 1182
      - 1971-1972, 1183
      - 1973-1974, 1184
      - 1975-1976, 1185
      - 1977-1978, 1186
      - 1979-1980, 1187
      - 1981, 1188
    - Subcommissie voor de Herziening van het Verplaatsingskostenbesluit van de Centrale Commissie voor Georganiseerd Overleg in ambtenarenzaken, 1956-1957; 1189-1190; 2 pakken
      - 1956-1957, 1189
      - 1957, 1190
    - Werkgroep Pensioenen en Wachtgelden van de Centrale Commissie voor Georganiseerd Overleg in ambtenarenzaken, 1956-1978; 1191-1192; 2 pakken
      - 1956-1971, 1191
      - 1973-1978, 1192
    - Commissie ad-hoc Nieuw Reisbesluit van de Centrale Commissie voor Georganiseerd Overleg in ambtenarenzaken, 1966-1970; 1193-1198; 5 pakken en 1 stuk
      - Agenda van ingekomen en uitgaande stukken 1966-1970, 1193; stuk
      - Ingekomen en minuten van uitgaande stukken; nr. 1 - nr. 41 1966-1970, 1194
      - Ingekomen en minuten van uitgaande stukken; nr. 42 - nr. 62 1966-1970, 1195
      - Notulen van vergaderingen 1966-1967, 1196
      - Notulen van vergaderingen 1968, 1197
      - Notulen van vergaderingen 1969-1970, 1198
    - Werkgroep Bezoldigingsbesluit van de Centrale Commissie voor Georganiseerd Overleg in ambtenarenzaken, 1969-1970; 1199; 1 omslag
    - Werkgroep Algemeen Personeelsbeleid van de Centrale Commissie voor Georganiseerd Overleg in ambtenarenzaken, 1969-1981; 1200-1204; 4 pakken en 1 omslag
      - 1969-1975, 1200
      - 1976, 1201
      - 1977-1978, 1202
      - 1979-1980, 1203
      - 1981, 1204; omslag
- Regeringsdelegatie, 1947-1968, B.
  - Stukken van algemene aard, B.1
    - Agenda's en notulen van vergaderingen, 1947-1968; 1205-1220; 16 pakken
      - 1947-1948, 1205
      - 1949-1952, 1206
      - 1953-1956, 1207
      - 1957-1958, 1208
      - 1959, 1209
      - 1960, 1210
      - 1961 jan. - mei, 1211
      - 1961 juni - dec, 1212
      - 1962, 1213
      - 1963 jan. - aug, 1214
      - 1963-1964 sept. - jan, 1215
      - 1964 febr. - nov, 1216
      - 1965, 1217
      - 1966, 1218
      - 1967, 1219
      - 1968, 1220
    - Agenda van ingekomen en uitgaande stukken, 1951-1961; 1221; 1 deel
    - Ingekomen en minuten van uitgaande stukken, 1951-1961; 1222-1249; 27 pakken
      - nr. 1 - nr. 80, 1222
      - nr. 82 - nr. 153, 1223
      - nr. 154 - nr. 216, 1224
      - nr. 217 - nr. 275, 1225
      - nr. 276 - nr. 306, 1226
      - nr. 307 - nr. 347, 1227
      - nr. 348 - nr. 399, 1228
      - nr. 400 - nr. 440, 1229
      - nr. 442 - nr. 481, 1230
      - nr. 482 - nr. 515, 1231
      - nr. 516 - nr. 554, 1232
      - nr. 555 - nr. 604, 1233
      - nr. 605 - nr. 656, 1234
      - nr. 657 - nr. 708, 1235
      - nr. 709 - nr. 751, 1236
      - nr. 752 - nr. 819, 1237
      - nr. 820 - nr. 866, 1238
      - nr. 867 - nr. 911, 1239
      - nr. 912 - nr. 949, 1240
      - nr. 950 - nr. 983, 1241
      - nr. 984 - nr. 1027, 1242
      - nr. 1028, 1243
      - nr. 1029 - nr. 1055, 1244
      - nr. 1056 - nr. 1100, 1245
      - nr. 1101 - nr. 1132, 1246
      - nr. 1133 - nr. 1174, 1247
      - nr. 1175 - nr. 1227, 1248
      - Lijsten houdende een opsomming van de door de Regeringsdelegatie gevormde dossiers, 1951-1966, 1249; 1 omslag
  - Organisatie en taakuitvoering, B.2
    - Stukken betreffende het verstrekken van advies aan de minister van Binnenlandse Zaken over alle aangelegenheden van algemeen belang voor de rechtstoestand van het burgerlijk Rijkspersoneel alsmede over de organisatie van de Centrale Commissie voor Georganiseerd Overleg in ambtenarenzaken, 1951-1966; 1250-1253; 2 pakken en 2 omslagen
      Geordend op volgnummer en vanaf 1962 geordend op volgnummer, voorafgegaan door de letters RZ, voor de zaaksgewijze ontsluiting zie de alfabetische trefwoordenlijst op bijlage V.
      - nr. 1 - nr. 25, 1250
      - nr. 26 - nr. 149, 1251
      - RZ 83, 1252; omslag
      - RZ 85, 1253; omslag
- Salariscommissie ad-hoc, 1945-1951, C.
  - Agenda's en notulen van vergaderingen, 1945-1951; 1254-1256; 3 pakken
    - 1945-1947, 1254
    - 1948-1949, 1255
    - 1950-1951, 1256
  - Agenda's van ingekomen en uitgaande stukken, 1945-1951; 1257-1259; 3 delen
    - nr. 1 - nr. 879, 1257
    - nr. 880 - nr. 1667, 1258
    - nr. 1668 - nr. 2136, 1259
  - Ingekomen en minuten van uitgaande stukken, 1945-1951; 1260-1279; 20 pakken
    - nr. 1 - nr. 132, 1260
    - nr. 134 - nr. 234, 1261
    - nr. 235 - nr. 384, 1262
    - nr. 385 - nr. 498, 1263
    - nr. 499 - nr. 600, 1264
    - nr. 602 - nr. 725, 1265
    - nr. 726 - nr. 837, 1266
    - nr. 838 - nr. 979, 1267
    - nr. 981 - nr. 1143, 1268
    - nr. 1147 - nr. 1273, 1269
    - nr. 1275 - nr. 1376, 1270
    - nr. 1377 - nr. 1453, 1271
    - nr. 1457 - nr. 1569, 1272
    - nr. 1570 - nr. 1656, 1273
    - nr. 1658 - nr. 1733, 1274
    - nr. 1734 - nr. 1828, 1275
    - nr. 1835 - nr. 1902, 1276
    - nr. 1903 - nr. 2005, 1277
    - nr. 2006 - nr. 2074, 1278
    - nr. 2075 - nr. 2136, 1279
  - Kaartsysteem op de ingekomen en uitgaande stukken, 1945-1951; 1280-1282; 3 pakken
    - 07.353.22 - 08.174, 1280
    - 08.2 - 08.741.12, 1281
    - 08.741.5 - 08.97, 1282
  - Werkcommissie Ter Voorbereiding van de Technische Herziening van het Bezoldigingsbesluit Burgerlijke Rijksambtenaren 1934 (Commissie Palm) van de Salariscommissie ad-hoc, 1948-1949; 1283-1294; 3 pakken en 9 omslagen
    - Algemeen 1948, 1283; pak
    - Nota van toelichting op de voorstellen van de Werkcommissie, met bijlagen 1948, 1284; pak
    - Bijlagen bij de nota van toelichting 1948, 1285; pak
    - Voorstellen voor de herziening van de salariëring van het personeel van het ministerie van Binnenlandse Zaken 1948, 1286
    - Voorstellen voor de herziening van de salariëring van het personeel van het ministerie van Economische Zaken 1948, 1287
    - Voorstellen voor de herziening van de salariëring van het personeel van het ministerie van Justitie 1948, 1288
    - Voorstellen voor de herziening van de salariëring van het personeel van het ministerie van Landbouw, Visserij en Voedselvoorziening 1948, 1289
    - Voorstellen voor de herziening van de salariëring van het personeel van het ministerie van Financiën 1948-1949, 1290
    - Voorstellen voor de herziening van de salariëring van het personeel van het ministerie van Marine 1948-1949, 1291
    - Voorstellen voor de herziening van de salariëring van het personeel van het ministerie van Oorlog 1948-1949, 1292
    - Voorstellen voor de herziening van de salariëring van het personeel van het ministerie van Overzeese Gebiedsdelen 1948-1949, 1293
    - Voorstellen voor de herziening van de salariëring van het personeel van het ministerie van Wederopbouw en Volkshuisvesting 1948-1949, 1294
- Centrum voor Arbeidsverhoudingen Overheidspersoneel (CAOP), 1983-2009, D.
  - Stukken van algemene aard, D.1
    - Secretariaatsvoering Stichtingsbestuur: agenda's, agendastukken e.d., 1993 - 2009; 1297-1305
      Zaaknummer: Z.0008.004
      - 1993 - 1994 sep., 1297
      - 1994 okt. - 1995 apr., 1298
      - 1995 mei - dec., 1299
      - 1996 - 1997 okt. 14, 1300
      - 1997 okt. 16 - dec. 15, 1301
      - 1998 feb. 10 - jun. 12, 1302
      - 1998 jun. 19 - dec. 16, 1303
      - 1999, 1304
      - 2000 - 2009, 1305
    - Secretariaatsvoering Centrum Arbeidsverhoudingen, 1983 - 2009; 1306-1312
      Zaaknummer: Z.0008.005
      - 1983 - 1987, 1306
      - 1988 - 1991, 1307
      - 1992 - 1994, 1308
      - 1995, 1309
      - 1996, 1310
      - 1997 - 1998, 1311
      - 1999 - 2009, 1312
  - Stukken betreffende bijzondere onderwerpen, D.2.
    - PIOFAH (bedrijfsvoering), D.2.1.
      - Personeel, D.2.1.1.
        - Waardeoverdracht pensioenen, 1994-2000; 1525
          Zaaknummer: Z.1095.1
          Stukken uit de jaren 2001-2007 berusten nog bij het CAOP.
        - Arbeidsvoorwaarden, 1992 - 2005; 1531
          Zaaknummer: Z.1136.1
          Stukken uit de jaren 2002-2005 berusten nog bij het CAOP.
      - Inkoop, D.2.1.2.
        - Bibliotheek en documentatie, 1995-1998 en 2000; 1522
          Zaaknummer: Z.0825.5
          Stukken uit de jaren 2002-2006 berusten nog bij het CAOP.
        - Juridische bijstand, 1992; 1524
          Zaaknummer: Z.0975
        - Advieswerkzaamheden registeraccountants, 1998; 1526
          Zaaknummer: Z.1095.2
      - Organisatie, D.2.1.3.
        - Verzelfstandiging CAOP, 1991 - 1995; 1527-1529
          Zaaknummer: Z.1107
          - 1991/1992 - 1992 aug, 1527
          - 1992 sep. - 1993, 1528
          - 1994 - 1995, 1529
        - Samenwerkingsverband met Nederlands Instituut voor Arbeidsomstandigheden (NIA) en centrale organisatie voor Toegepast Natuurwetenschappelijk Onderzoek (TNO), 1997 - 1998; 1380
          Zaaknummer: Z.0008.074
        - De Ring, Associatie voor algemeen bestuur, politiek en management, 2000; 1381
          Zaaknummer: Z.0008.075
        - Samenwerking met Hugo Sinzheimer Instituut (HSI), 1998; 1410
          Zaaknummer: Z.0008.105
        - Samenwerking met de Europese Beweging Nederland (EBN), 1998 en 2000; 1423
          Zaaknummer: Z.0008.118
        - Europese Beweging in Nederand (EBN), 1999; 1532
          Zaaknummer: Z.1168.1
      - Financiën, D.2.1.4.
        - Verzekeringen CAOP, 1993-2000; 1520-1521
          Zaaknummer: Z.0825.4
          Stukken uit 1994 niet aangetroffen.
          - 1993, 1995-1997, 1520
          - 1998 - 2000, 1521
      - Administratie, D.2.1.5.
        - Alfabetische en numerieke volgorde zaaknummers, 1983; 1491
          Zaaknummer: Z.0588
        - Geschillenregeling Nieuwspoort - bemiddeling op persoonlijke titel in een geschil tussen 2 partijen waaronder Nieuwspoort, 1994; 1530
          Zaaknummer: Z.1108.2
      - Huisvesting, D.2.1.6.
        - Facilitair Management: huurcontracten, meubilair, bedrijfskleding, receptiediensten, koeriersdiensten, vergaderapparatuur enz., 1990- 2000; 1492-1519
          Zaaknummer: Z.0825.1
          Stukken uit de jaren 2001-2008 berusten nog bij het CAOP.
          - 1990/1991- 1992 sep.., 1492
          - 1992 okt. - nov., 1493
          - 1992 dec., 1494
          - 1993 jan. - jul., 1495
          - 1993 aug. - 1994, 1496
          - 1994, 1497
          - 1994, 1498
          - 1994, 1499
          - 1995, 1500
          - 1995, 1501
          - 1995, 1502
          - 1995 - 1996 mrt., 1503
          - 1996 apr. - sep. 12, 1504
          - 1996 sep. 16 - 1997 mrt. 25, 1505
          - 1997 mrt. 28 - jul. 16, 1506
          - 1997 jul. 17 - aug. 21, 1507
          - 1997 aug. 25 - sep. 23, 1508
          - 1997 sep. 24 - dec. 30, 1509
          - 1998 jan. - jun. 22, 1510
          - 1998 jun. 22 - sep. 17, 1511
          - 1998 sep. 18 - dec. 24, 1512
          - 1999 jan. - apr. 13, 1513
          - 1999 apr. 13 - aug., 1514
          - 1999 sep. - nov. 16, 1515
          - 1999 nov. 17 - dec. 29, 1516
          - 2000 jan - mei 12, 1517
          - 2000 mei 17 - okt. 3, 1518
          - 2000 okt. 3 - dec. 28, 1519
    - Taakuitvoering, D.2.2.
      - Onderzoek, D.2.2.1.
        - Onderzoeksproject Rijksuniversiteit (RU), 1991 en 1994-1995; 1523
          Zaaknummer: Z.0931
        - Literatuuronderzoek voor Katholiek Universiteit Brabant naar ontslagrecht voor ambtenaren (KUB), 1998; 1411
          Zaaknummer: Z.0008.106
        - Diverse onderzoeken, verricht door of met medewerking van het CAOP, 2000; 1490
          Zaaknummer: Z.0295.2
          Stukken uit de jaren 2001-2005 berusten nog bij het CAOP.
      - Secretariaatvoering en ondersteuning aan derden, D.2.2.2.
        - Arbeidsmarkt- en Opleidingsfonds sector Rijk, 1992 - 2002; 1294
          Betreft secretariaatsvoering.
          Zaaknummer: Z.0008.001
        - Adviescommissie Functiewaarderingsbezwaren Defensie, 1994; 1295
          Zaaknummer: Z.0008.002
        - Advies- en Arbitragecommissie Rijksdienst (AAC), 1991 - 2003; 1296
          Zaaknummer: Z.0008.003
        - Commissie Arbeidsbemiddeling Onderwijs, 1992 - 2001; 1313 - 1314
          Zaaknummer: Z.0008.006
          - 1992 - 1995, 1313
          - 1996, 1999 en 2001, 1314
        - Commissie van Advies Bezwaren Functiewaardering, 1993-1999, 2002 en 2005-2007; 1315
          Zaaknummer: Z.0008.007
        - Commissie van Advies Bezwaren Functiewaardering Hoger beroepsonderwijs, 1994-1996, 1998, 2001 en 2003; 1316
          Zaaknummer: Z.0008.008
          Hierbij Commissie voor Geschillen voor het Hoger beroepsonderwijs (code Z.0008.008.1.)
        - Commissie van Geschillen voor het Hoger beroepsonderwijs, 1993; 1316
          Zaaknummer: Z.0008.008.1
          Hierbij Commissie voor Advies Bezwaren Functiewaardering Hoger beroepsonderwijs (code Z.0008.008.)
        - Georganiseerd Overleg sector Politie, 1989/1993-2004 en 2006-2008; 1317
          Zaaknummer: Z.0008.009
        - Werkbezoek Centraal Georganiseerd Overleg Nederlandse Antillen, 1993 - 1996; 1318
          Zaaknummer: Z.0008.010
        - Diverse bezwarencommissie's Wachtgelden Onderwijs, 1994-1996; 1319
          Zaaknummer: Z.0008.011
        - Landelijk Overleg Gemeentelijke Arbeidsvoorwaarden, 1994 - 2000; 1320
          Zaaknummer: Z.0008.012
          Stukken uit het jaar 2001 berusten nog bij het CAOP.
        - Bezwarencommissie Sociaal Statuut decentralisatie Natte waterstaatwerken; Bedenkencommissie Verkeer & Waterstaat ikv de reorganisatie van het hoofdkantoor van Rijkswaterstaat, 1993-1994 en 1997-1999; 1321
          Zaaknummer: Z.0008.013
        - Bezwarencommissie verzelfstandiging Nederlands Bureau Brandweer Examens, 1994; 1322
          Zaaknummer: Z.0008.014
        - Raad voor het Overheids Personeelsbeleid, 1994 - 1998; 1323
          Zaaknummer: Z.0008.015
          Stukken uit de jaren 2003 en 2006 berusten nog bij het CAOP.
        - Georganiseerd overleg sector Defensie, 1992-2004 en 2007; 1324
          Zaaknummer: Z.0008.016
        - Sectoroverleg Rijkspersoneel, 1994-2000, 2002-2003 en 2005- 2009; 1325
          Zaaknummer: Z.0008.017
          Hierin geen stukken uit de jaren 2001 en 2004.
        - Stichting VUT fonds in oprichting, 1994; 1326
          Zaaknummer: Z.0008.018
        - Sectoroverleg Rechterlijke Macht (SORM), 1987/1993-1997 en 1999; 1327
          Zaaknummer: Z.0008.019
          Stukken uit het jaar 2003 berusten nog bij het CAOP.
        - Georganiseerd Overleg Onderwijs en Wetenschappen/ Werkgevers Beraad Hoger onderwijs & Wetenschappelijk onderzoek, 1994-1999, 2004 en 2006; 1328
          Zaaknummer: Z.0008.020
        - Bezwarencommissie Functiewaardering Koninklijk Instituut voor de Tropen, 1994-1995, 1997 en 2000; 1329
          Zaaknummer: Z.0008.021
        - Georganiseerd Overleg Luchtverkeersbeveiliging, 1994; 1330
          Zaaknummer: Z.0008.022
        - Commissie van Advies Bezwaren Functiewaardering Politie, 1994 - 2002; 1331
          Zaaknummer: Z.0008.023
        - Commissie Zwaarwegende Belangen, 1994 en 1997; 1332
          Zaaknummer: Z.0008.024
        - Bezwarencommissie Functiewaardering Algemeen burgerlijk pensioenfonds, 1993-1994 en 2004; 1333
          Zaaknummer: Z.0008.025
        - Adviescommissie Grondrechten en Functieuitoefening Ambtenaren, 1994-1997 en 1999; 1334
          Zaaknummer: Z.0008.026
        - Bijzondere Commissie ministerie van Financiën, 1994 en 2000; 1335
          Zaaknummer: Z.0008.027
        - Sectoroverleg Provinciale Arbeidsvoorwaarden (SPA), 1994-1996, 1998-1999, 2001-2004 en 2006; 1336
          Zaaknummer: Z.0008.028
        - Wachtgeldcommissie Bijzonder Onderwijs (WABO), 1992/1993-1995 en 1999; 1337
          Zaaknummer: Z.0008.029
        - Adviescommissie arbeidsvoorwaarden-ontwikkeling gesubsidieerde sectoren Volksgezondheid, Welzijn en Sport, 1994-2000; 1338-1339
          Zaaknummer: Z.0008.030
          Aanduiding: Overleg
          - 1994 - 1995, 1338
          - 1996 en 1998-2000, 1339
        - Arbeidsvoorwaardenoverleg Verzelfstandiging Rijks Bedrijfsgezondheids- en Bedrijfsveiligheidsdienst RBB, 1995 - 1996; 1340
          Zaaknummer: Z.0008.031
        - Centraal Georganiseerd Overleg in Ambtenarenzaken, 1996; 1341
          Zaaknummer: Z.0008.032
        - Subsidiecommissie Arbeidsmarkt- en Opleidingsprojecten Politie (SAOP), 1995-1996, 1998, 2000-2001, 2005 en 2007; 1342
          Zaaknummer: Z.0008.033
        - Arbeidsmarkt- en Opleidingsfonds Centraal, 1995 - 1997; 1343
          Zaaknummer: Z.0008.034
        - Fonds Arbeidsongeschikheid Overheidspersoneel, 2003; 1343
          Zaaknummer: Z.0008.035
        - Nederlands Emigratie Fonds, 1995 - 1996; 1343
          Zaaknummer: Z.0008.037
        - Stichting Albeda Leerstoel, 1994-1996, 1999, 2002 en 2005- 2006; 1344
          Zaaknummer: Z.0008.038
        - Regionaal Georganiseerd Overleg Landelijke Selectie en Opleidingsinstituut Politie, 1995 - 1999; 1345
          Zaaknummer: Z.0008.039
        - Kabinet Nederlands Antilliaanse en Arubaanse zaken, 1995 - 1996; 1346
          Zaaknummer: Z.0008.040
        - Sectorbestuur Onderwijs arbeidsmarkt, 1995 - 2009; 1347-1348
          Zaaknummer: Z.0008.041
          - 1995, 1347
          - 1996-2009, 1348
        - Bezwarencommissie Functiewaardering Informatie Beheer Groep, 1995-1997 en 2001; 1349
          Zaaknummer: Z.0008.042
        - Georganiseerd Overleg Burgemeesters (GOB), 1995-1997 en 2003; 1350
          Zaaknummer: Z.0008.043
        - Werkgroep Functiebouwwerk Beroepsonderwijs en Volwasseneneducatie, 1995-1996, 2000 en 2003-2004; 1351